臺灣高雄地方法院刑事判決　　　　　　　九十三年度訴字第三四四七號
　　公　訴　人　臺灣高雄地方法院檢察署檢察官
　　被　　　告　乙○○　男　二.
右列被告因毒品危害防制條例案件，經檢察官提起公訴（九十三年度毒偵字第五四六
二號），本院改依簡式審判程序審理，判決如左：
    主  文
乙○○連續施用第一級毒品，處有期徒刑柒月，扣案之第一級毒品海洛因壹包（量微
無法秤重，空包裝重零點貳零公克）及殘留第一級毒品海洛因之注射針筒壹支，均沒
收銷燬之；又連續施用第二級毒品，處有期徒刑參月。應執行有期徒刑捌月，扣案之
第一級毒品海洛因壹包（量微無法秤重，空包裝重零點貳零公克）及殘留第一級毒品
海洛因之注射針筒壹支，均沒收銷燬之。
    事  實
一、乙○○曾因施用毒品案件，經本院以九十二年度毒聲字第二八九三號裁定送觀察
    、勒戒後，認有繼續施用毒品傾向，而由本院以九十二年度毒聲字第三九三五號
    裁定令入戒治處所施以強制戒治，復經本院以九十二年度毒聲字第六六七四號裁
    定停止戒治，於民國九十二年十一月二十八日予以釋放，所餘期間付保護管束，
    嗣因前開停止戒治期滿未經撤銷，而於同年六月十七日視為強制戒治執行完畢，
    並由臺灣高雄地方法院檢察署檢察官以九十三年度戒毒偵字第五三五號為不起訴
    處分確定在案。詎其仍不知戒絕毒癮，明知海洛因及甲基安非他命，分別經公告
    列為毒品危害防制條例第二條第二項第一款之第一級毒品及同條項第二款之第二
    級毒品，不得非法持有、施用，猶於前開強制戒治執行完畢釋放後五年內，基於
    施用第一級毒品海洛因之概括犯意，於九十三年六月十八日起至同年九月十四日
    上午十一時三十五分許止，在其位於高雄市○○區○○街二四之一號之住處或在
    高雄市不特定之友人住處內，以將第一級毒品海洛因加水置於針筒內注射雙手血
    管之方式，連續施用第一級毒品海洛因多次，又其另基於施用第二級毒品甲基安
    非他命之概括犯意，亦於九十三年六月十八日起至同年九月十四日上午十一時三
    十五分許止，同在上開處所，以將第二級毒品甲基安非他命置於吸食器內燒烤吸
    食之方式，連續施用第二級毒品甲基安非他命多次。嗣於九十三年九月十四日上
    午十一時四十分許，乙○○在其前開住處為警查獲，並扣得第一級毒品海洛因一
    包（量微無法秤重，空包裝重零點二零公克）及殘留第一級毒品海洛因成分之注
    射針筒一支，因而知悉上情。
二、案經高雄市政府警察局鼓山分局報請臺灣高雄地方法院檢察署檢察官偵查起訴。
    理  由
一、按本件被告乙○○所犯係死刑、無期徒刑、最輕本刑為三年以上有期徒刑以外之
    罪，其於準備程序就前揭被訴事實為有罪之陳述，經受命法官告知簡式審判程序
    之旨，並聽取其與公訴人之意見後，本院認無不得或不宜改依簡式審判程序進行
    之處，爰依刑事訴訟法第二百七十三條之一第一項、第二百八十四條之一，裁定
    本件由受命法官獨任進行簡式審判程序，合先敘明。
二、右揭犯罪事實，業據被告乙○○於本院審理中坦承不諱，且其為警查獲後採集尿
    液送檢之檢驗結果，係呈嗎啡及甲基安非他命陽性反應，有高雄市立凱旋醫院九
    十三年十月十一日第九三九二七二號濫用藥物尿液檢驗報告暨高雄市政府警
    察局鼓山分局九十三年查獲毒品案件嫌疑人尿液代碼與姓名對照登記表在卷可稽
    ，復參以上揭扣案之一包物品，經法務部調查局鑑驗結果，確係第一級毒品海洛
    因（量微無法秤重，空包裝重零點二零公克），有該局九十三年十一月四日調科
    壹字第二二一八三三八號鑑定通知書附卷足證，而扣案之注射針筒一支，經
    高雄醫學大學附設中和紀念醫院檢驗結果，亦有第一級毒品海洛因成分，有該院
    九十四年一月十一日第九四一—六七號檢驗報告在卷可佐，則被告前開自白顯
    與事實相符，堪以採信。而被告前因施用毒品案件，經本院以九十二年度毒聲字
    第二八九三號裁定送觀察、勒戒後，認有繼續施用毒品傾向，而由本院以九十二
    年度毒聲字第三九三五號裁定令入戒治處所施以強制戒治，復經本院以九十二年
    度毒聲字第六六七四號裁定停止戒治，於九十二年十一月二十八日予以釋放，所
    餘期間付保護管束，嗣因前開停止戒治期滿未經撤銷，而於同年六月十七日視為
    強制戒治執行完畢，並由臺灣高雄地方法院檢察署檢察官以九十三年度戒毒偵字
    第五三五號為不起訴處分確定在案等情，有臺灣高雄地方法院檢察署刑案資料查
    註紀錄表及臺灣高等法院被告全國前案紀錄表在卷可憑。綜上所述，被告於強制
    戒治執行完畢釋放後，五年內再犯施用第一級毒品海洛因及第二級毒品甲基安非
    他命之犯行至明，本件事證明確，被告犯行堪以認定。
三、按海洛因及甲基安非他命，分別係毒品危害防制條例第二條第二項第一款所稱之
    第一級毒品及同條項第二款所稱之第二級毒品，故核被告乙○○所為，係犯該條
    例第十條第一項之施用第一級毒品罪及同條第二項之施用第二級毒品罪。被告持
    有第一級毒品海洛因及第二級毒品甲基安非他命後，進而施用，其持有之低度行
    為均應為施用之高度行為所吸收，不另論罪。被告先後多次施用第一級毒品海洛
    因及第二級毒品甲基安非他命犯行，時間緊接，犯罪構成要件相同，顯係各基於
    概括犯意為之，應分別依連續犯之規定論以一罪，並加重其刑。又起訴意旨雖另
    認被告自九十三年二、三月間某日起至同年六月十七日間，亦有連續施用第一級
    毒品海洛因及第二級毒品甲基安非他命之犯行，惟此部分業經公訴人當庭減縮犯
    罪事實如事實欄所載，且此部分即若屬實，亦係被告前開強制戒治執行完畢前所
    為，依法本不得予以追訴處罰，是該部分本院即不再審酌，附此敘明。又被告所
    犯上開二罪間，犯意各別、行為互殊，觸犯構成要件相異之罪名，自應分論併罰
    。爰審酌被告經強制戒治後，尚未能戒絕毒癮，足證前開保安處分措施實難矯治
    其惡性，惟念及其犯後坦承罪行，態度良好，且除施用毒品外，並無其他前科，
    有前開臺灣高雄地方法院檢察署刑案資料查註紀錄表及臺灣高等法院被告全國前
    案紀錄表在卷可佐，而所犯係為自戕行為，尚未對他人造成實害等一切情狀，分
    別量處如主文所示之刑，並定應執行之刑，以資懲儆。
四、扣案之毒品確為第一級毒品海洛因（量微無法秤重，空包裝重零點二零公克）之
    事實，業如前述，而其包裝袋無法與毒品剝離，自均應依毒品危害防制條例第十
    八條第一項前段之規定，諭知沒收銷燬之；至於鑑識耗損之第一級毒品海洛因，
    既已滅失，爰不再行諭知沒收銷燬，併此敘明。又扣案之注射針筒一支，經本院
    品海洛因殘渣，與該等毒品殘渣已無法分析剝離，爰依毒品危害防制條例第十八
    條第一項前段規定與毒品殘渣一併宣告沒收銷燬之。
據上論斷，應依刑事訴訟法第二百七十三條之一第一項、第二百八十四條之一、第二
百九十九條第一項前段，毒品危害防制條例第十條第一項、第二項、第十八條第一項
前段，刑法第十一條、第五十六條、第五十一條第五款，判決如主文。
本案經檢察官甲○○到庭執行職務。
中　　　華　　　民　　　國　　　九十四　　　年　　一　　月　  三十一　　日
                                  臺灣高雄地方法院刑事第六庭
                                      法　官 陳君杰
右正本證明與原本無異。
如不服本判決，應於判決送達後十日內，向本院提出上訴狀。
                                      書記官 陳昱良
中　　　華　　　民　　　國　　　九十四　　　年　　一　　月　  三十一　　日
附錄本判決論罪科刑法條全文：
毒品危害防制條例第十條
施用第一級毒品者，處六月以上五年以下有期徒刑。
施用第二級毒品者，處三年以下有期徒刑。
